【裁判字號】    89,訴,1415
【裁判日期】    890819
【裁判案由】    懲治走私條例等
【裁判全文】
臺灣高雄地方法院刑事判決                        八十九年度訴字第一四一五號
    公  訴  人  臺灣高雄地方法院檢察署檢察官
    被      告  乙○○
    被      告  甲○○
    共      同  陳里己
    選任辯護人  蔡淑媛
                歐陽志宏
右列被告因違反懲治走私條例案件，經檢察官提起公訴（八十九年度偵字第九七八五
號），本院判決如左：
    主  文
乙○○共同運送私運管制物品進口逾公告數額之走私物品，處有期徒刑捌月，緩刑肆
年。扣案未貼專賣憑證之七星牌洋菸貳萬伍仟包、峰牌洋菸貳萬肆仟伍佰包，均沒收
。
甲○○共同運送私運管制物品進口逾公告數額之走私物品，處有期徒刑陸月，緩刑參
年。扣案同前項未貼專賣憑證之七星牌洋菸貳萬伍仟包、峰牌洋菸貳萬肆仟伍佰包，
均沒收。
    事  實
一、乙○○為高雄市籍「勝億漁號」（船籍證號ＮＳ００七九二五）機漁船之船長，
    甲○○為該船之船員，於民國八十九年四月三十日凌晨二時九分許，共同駕駛前
    開漁船由高雄市旗津區旗后安檢所申報出港，嗣於當日凌晨三時許，在高雄港第
    一港口外海錨地（位於西子灣外海約一點五海浬海域），某年籍姓名不詳綽號「
    阿財」之成年男子，駕駛不詳船名之漁船一艘靠近乙○○、甲○○所駕駛之「勝
    億漁號」，並詢問乙○○是否有意購買未貼專賣憑證之未稅洋菸一批。乙○○、
    甲○○明知洋菸係經行政院公告列為管制進口之物品，一次私運總額按海關緝獲
    時之完稅價格計算，不得超過新臺幣（下同）十萬元，竟共同基於運送管制物品
    進口及意圖營利之犯意聯絡，由乙○○以三十萬元之代價，向該名綽號「阿財」
    之成年男子販入未貼專賣憑證之七星牌洋菸二萬五千包（每包二十支）、峰牌洋
    菸二萬四千五百包（每包二十支），準備以每條七星牌洋菸賺取五元，每條峰牌
    洋菸賺取十元之價格，伺機出售圖利，並由乙○○、甲○○一同自綽號「阿財」
    之成年男子所駕駛之漁船上，將該批未稅洋菸搬運至「勝億漁號」船尾之密窩藏
    放，甲○○則可獲得三千元為報酬。嗣於八十九年四月三十日凌晨五時十五分，
    「勝億漁號」返回高雄市旗津區旗后漁檢碼頭時，為警於「勝億漁號」密窩內查
    獲未貼專賣憑證之七星牌洋菸二萬五千包、峰牌洋菸二萬四千五百包（現由公賣
    局保管），依緝獲時完稅價額計算該批未稅洋菸之總額為一百零五萬三千二百五
    十元。
二、案經海岸巡防總部海巡隊移請臺灣高雄地方法院檢察署檢察官偵查起訴。
    理  由
一、訊據被告乙○○對於八十九年四月三十日凌晨三時許，在高雄港第一港口外錨地
    ，以三十萬元之價格向綽號「阿財」之成年男子販入未貼專賣憑證之七星牌洋菸
    二萬五千包、峰牌洋菸二萬四千五百包，並與被告甲○○一同將該批未稅洋菸搬
    運至「勝億漁號」，運送返回至高雄市旗津區旗后安檢碼頭時為警查獲之事實坦
    承不諱，並有未貼專賣憑證之七星牌洋菸二萬五千包、峰牌洋菸二萬四千五百包
    扣案可稽；訊據被告甲○○固不否認於八十九年四月三十日凌晨五時十五分許，
    在高雄市旗津區旗后安檢碼頭，為警於勝億漁號上查獲未稅洋菸一批之事實，惟
    矢口否認有何公訴人所指之犯行，辯稱：伊並不知道搬運的是洋菸云云。
二、經查，查扣之未稅洋菸一批，於查獲當時均有於香菸紙盒包裝外加裝塑膠套，避
    免進水之情，有照片六張附卷可稽，由照片上觀之，七星牌洋菸上均套有黃色塑
    膠袋，峰牌洋菸上均套有黑色塑膠袋，透過外包之黃色塑膠袋，仍可清楚看見其
    內包裹物品之形狀，亦可清楚看見七星牌洋菸之英文字樣；況且，當時係由被告
    甲○○、乙○○一同將該批洋菸搬運至「勝億漁號」，被告甲○○於搬運之過程
    中更可以清楚觸摸到其搬運物品之形狀，並感覺所搬運物品之重量，以被告甲○
    ○搬運時之近距離接觸，更可輕易透過塑膠袋看見其內包裝之物品係洋菸，被告
    甲○○辯稱不知搬運者為洋菸之詞，顯無可採。又查獲之七星牌洋菸二萬五千包
    、峰牌洋菸二萬四千五百包，依緝獲時之完稅價格計算，其總額為一百零五萬三
    千二百五十元，有迴文單一紙附卷可稽。被告乙○○、甲○○犯行，均堪認定。
三、按懲治走私條例第二條第一項所謂之私運管制物品進口，係指自國外私運管制物
    品進入我國國境而言（同條例第十二條之準走私罪，則須自大陸地區私運物品進
    入台灣地區），而我國國境（領海），業經總統於六十八年十月八日以台統(一)義
    字第五○四六號令公布為自基線起至其外側十二海浬之海域。是必自我國海岸基
  線起至其外側十二海浬以外之海域私運管制物品進入十二海浬以內之海域，始能
    成立懲治走私條例第二條第一項之走私罪，否則於國境內之運輸行為，只能成立
    同條例第三條第一項之運送走私物品罪。次按懲治走私條例第二條第一項所稱之
    管制物品及其數額，由行政院公告之，懲治走私條例第二條第四項定有明文；而
    洋菸依行政院公告之管制物品項目及其數額丙項規定，一次私運之總額由海關照
    緝獲時之完稅價格計算，超過新臺幣十萬元者，屬管制進口物品。再按，意圖營
    利而販入未貼專賣憑證之洋菸，雖未及賣出即為警查獲，所為仍應成立臺灣省內
    菸酒專賣暫行條例第三十七條第五款之販賣未貼專賣憑證之菸類罪，不以販入後
    復行賣出為要件，最高法院二十五年非字第一二三號判例可資參照。查被告乙○
    ○向綽號「阿財」之成年男子購買該批未稅洋菸之地點為高雄港第一港口外海錨
    地一情，業經被告乙○○於警訊及本院審理中供述綦詳，經本院函詢內政部警政
    署高雄港警察所關於高雄港第一港口外海錨地之位置為何，函覆該地係位於西子
    灣外海約一點五海浬海域，為貨輪欲申請進港，等候船席及港務局引水人員引領
    進港前臨時停泊之地點，屬我國領海範圍內，有該所八十九年七月十四日高港警
    刑字第一三二六四號函可憑，是核被告乙○○、甲○○所為，應均係犯懲治走私
    條例第三條第一項之運送走私物品罪、臺灣省內菸酒專賣暫行條例第三十七條第
    五款之販賣未貼專賣憑證之菸類罪。公訴人漏未斟酌此點，而認被告乙○○、甲
    ○○所為，係犯懲治走私條例第二條第一項之走私管制物品進口逾公告數額罪，
    容有誤會，惟其基本事實同一，本院自應予審理，並變更其起訴法條。被告乙○
    ○、甲○○就上開二罪間，有犯意之聯絡及行為之分擔，皆為共同正犯。又渠等
    係以運送之方法，欲達販賣圖利之目的，所犯上開二罪間互有方法結果之牽連關
    係，為牽連犯，應從較重之懲治走私條例第三條第一項之運送走私物品罪處斷。
    爰審酌被告乙○○前於六十七年間，因違反懲治走私條例經法院判處有期徒刑一
    年三月，緩刑三年確定，竟仍再犯本件違反懲治走私條例案件，惟念其犯後坦承
    犯行，深具悔意等一切情狀；被告甲○○為船員，竟受雇為被告乙○○共同運送
    走私物品，且犯後一再否認犯行，未見悔意，惟念其僅係受雇於被告乙○○，情
    節較為輕微等一切情狀，各量處如主文所示之刑。又查被告乙○○前因殺人未遂
    案件，受有期徒刑以上刑之宣告，於七十九年二月十二日易科罰金執行完畢後，
    五年以內未曾受有期徒刑以上刑之宣告，有臺灣高等法院被告全國前案紀錄表可
    參，因漁業收入欠佳，一時失慮而觸法網，事後已坦承犯行，深具悔意，經此偵
    審程序及罪刑之宣告，當知所警惕，信無再犯之虞，本院認所宣告之刑以暫不執
    行為當，併予宣告緩刑四年，以啟自新。又被告甲○○前未曾受有期徒刑以上刑
    之宣告，有臺灣高等法院被告全國前案紀錄表可佐，因漁業收入欠佳，一時失慮
    而觸法網，且僅係受雇於被告乙○○，獲取之利益又僅有報酬三千元，情節輕微
    ，經此偵審程序及罪刑之宣告，當知所警惕，信無再犯之虞，本院認所宣告之刑
    以暫不執行為當，併予宣告緩刑三年，以啟自新。又扣案之七星牌洋菸二萬五千
    包、峰牌洋菸二萬四千五百包，為被告意圖販賣牟利之未貼專賣憑證菸類，應依
    同條例第四十條第一款規定，併予宣告沒收。
據上論斷，應依刑事訴訟法第二百九十九條第一項前段、第三百條，懲治走私條例第
三條第一項、第十一條，臺灣省內菸酒專賣暫行條例第三十七條第五款、第四十條第
一款，刑法第十一條、第二十八條、第五十五條、第七十四條第一款、第二款，罰金
罰鍰提高標準條例第一條前段，判決如主文。
本案經檢察官林敏惠到庭執行職務。
中      華      民      國    八十九    年      八      月     十九     日
                                  臺灣高雄地方法院刑事第七庭
                                      法  官     曾  淑  娟
右正本證明與原本無異。
如不服本判決，應於判決送達後十日內，向本院提出上訴狀。
                                      書記官     陳  恩  如
中      華      民      國    八十九    年      八      月     二十一   日
附錄本判決論罪之法條：
懲治走私條例第三條第一項：
運送、銷售或藏匿前條第一項之走私物品者，處五年以下有期徒刑、拘役或科或併科
新台幣九萬元以下罰金。
懲治走私條例第十一條：
走私行為之處罰，海關緝私條例及本條例無規定者，適用刑法或其他有關法律。
台灣省內菸酒專賣暫行條例第三十七條第五款：
有左列各款行為之一者，處一年以下有期徒刑、拘役或科或併科五千元以下罰金：
五、違反第三十條之規定，販賣或轉讓未貼專賣憑證之菸類或酒類者。
台灣省內菸酒專賣暫行條例第四十條第一款：
違反本條例規定經查獲之左列物件，沒收或沒入之：
一、菸酒。


司法院資訊處製作；財團法人民間司法改革基金會備份。
